臺灣屏東地方法院刑事判決　　　　　　　 93年度訴字第396號
公　訴　人　臺灣屏東地方法院檢察署檢察官
被　　　告　丙○○
被　　　告　己○○
　　　　　　　　　　　樓
上　一　人
選任辯護人　丁玉雯律師
上列被告等因竊盜等案件，經檢察官提起公訴（92年度偵字第42
91號）本院判決如下：
    主  文
丙○○共同行使偽造私文書，足以生損害於公眾及他人，處有期
徒刑拾月。
己○○無罪。
    事  實
一、己○○原為服務於陸軍某連隊之連長，丙○○則在該連隊服
    役之士兵。緣己○○於92年4 月20日駕駛其所有之三陽汽車
    股份有限公司所生產之紅色外觀、車號ZE－0843號自用小客
    車（引擎號碼VA－AH01644 號），途經高雄縣阿蓮鄉時因不
    慎撞上路邊電線桿，造成該車之車頭等處受損，遂僱請由宇
    順拖吊行之王銀煌將該車拖送往坐於高雄縣路竹鄉○○路36
    號，由戊○○所經營鐸峰企業有限公司（下稱鐸峰公司）之
    回收廠暫時停放，先行就醫事再決定如何處理該車，己○○
    隨即於同日下午經由連隊上士副排長甲○○立之告知，得知
    連上士兵丙○○具有修車技能及熟識修車廠，於同日16時許
    己○○與丙○○商議後，丙○○隨即聯絡不詳之修車廠人員
    於同年4 月21日上午9 時許，前往鐸峰公司回收場估價後並
    將上述己○○所有之自用小客車拖往不詳地點之修車廠修理
    ，丙○○應允以新台幣（下同）6 萬元之代價修復上開自用
    小客車，己○○即向甲○○借用3 萬元交予丙○○作為修車
    費用頭期款，其餘3 萬元俟修妥後再給付，詎丙○○與不詳
    修車廠之成年工作人員，共同基於收受贓物及行使偽造私文
    書之犯意聯絡，明知真實姓名、年籍均不詳之已成年人於不
    詳時間、地點，所交付與己○○所有上述小客車相同廠牌、
    顏色之車號AI－1532號自用小客車（引擎號碼：D15B0 －00
    0000 0號，係車主為江姿儀，由其子乙○○使用，於92年5
    月18日凌晨4 時許，在屏東縣潮州鎮○○路43號住處遭不明
    人士所竊取），係來歷不明之贓物，竟收受而持有之，由不
    詳修車廠之成年工作人員，在不詳修車廠內，將己○○所有
    上述自用小客車之引擎號碼磨除後，重新打印江姿儀所有（
    起訴書誤載為乙○○所有）上述自用客車之引擎號碼，使己○○之自用小客車之引擎號碼由「VA－AH01644 」偽造成「
    D15B0 －0000 000」，並以江姿儀所有上之小客車之車體及
    零件為己○○修車（即將贓車引擎號碼偽造於修繕之車輛上
    ，並將贓車以車體及零件裝配於修繕之車上，即俗稱AB車）
    ，於不詳時間、地點交予丙○○收受使用，足以生損害於江
    姿儀及監理機關對車輛管理之正確性。嗣丙○○於92年6 月
    22日中午12時20分許，駕駛前揭AB車途經屏東縣潮州鎮○里
    ○○路潮州高中前處為警查獲，並發現該車之出廠年份與丙○○所出示己○○之行車執照上所登載出廠年份不符，且該
    AB車之引擎號碼有遭磨平變造痕跡，經警員以電解引擎號碼
    後，始查悉上情，並扣得小客車之鑰匙1 支及己○○所有ZE
    －0843號之車牌2 面。
二、案經屏東縣警察局潮州分局報告臺灣屏東地方法院檢察署檢
    察官偵查起訴。
    理  由
壹、有罪部分：
一、按被告以外之人於審判外之言詞或書面陳述，除法律有規者
    外，不得作為證據；被告以外之人於審判外之陳述，雖不符
    前4 條之規定，而經當事人於審判程序同意作為證據，法院
    審酌該言詞陳述或書面陳述作成時之情況，認為適當者，亦
    得為證據。當事人，代理人或辯護人於法院調查證據時，知
    有第159 條第1 項不得為證據之情形，而未於言詞辯論終結
    前聲明異議者，視為有前項之同意。刑事訴訟法第159 條第
    1 項及第159 條之5 第1 項、第2 項分別定有明文。查被告
    丙○○本院調查證據時，對於被害人乙○○於警詢及偵查所
    之陳述，並未於言詞辯論終結前聲明異議，則依刑事訴訟法
    第159 條之5 第2 項之規定，為傳聞法則之例外，有證據能
    力，本院自得引為判決之依據，合先敘明。
二、訊據被告丙○○固坦承被告己○○為其連長，及其駕駛己○○所有上述自用小客車於前揭時、地為警查獲等事實不諱，
    惟矢口否認為被告己○○修車，而有何收受贓車，並偽造引
    擎號碼等犯行，辯稱：我於92年6 月18日向己○○借車，因
    當時己○○要我將他停放在高雄縣阿蓮鄉軍營門口的小客車
    牽回去，幫忙他換機油，並提早於6 月12日就把車子的鑰匙
    交給我，要我幫他換機油，但還未沒有換機油就警察查到該
    小客車有AB車的情形，我沒有向己○○收3 萬元，答應要幫
    他找人修車，我不會修車，也不認識修車廠的人，更不知道
    被警查的之小客車是被變造車體及引擎號碼之AB車云云。經
    查：
  (一)上揭事實，迭經被害人乙○○於分別警詢及偵查中指述綦詳
    ，核與證人洪敏松、金立銓、丁杉坪、陳俊菁、吳銘祥、張
    見明、歐信宏、戊○○、己○○等人分別於偵查及本院審理
    時證述明確，復有扣案之小客車鑰匙1 支、ZE－0843車牌2
    面可佐，卷附贓物認領保管單1 紙、相片13幀、屏東縣警察
    局車輛尋獲電腦輸入單1 紙及車號ZE－0843號之行車執照影
    本1 份附卷可按。
  (二)證人甲○○於偵查中證稱：我以前車子有被拷漆花了2 萬多
    元，丙○○表示太貴了，我就知道丙○○懂得修車的門路，
    就介紹己○○去找丙○○修理車子。而且3 萬元是己○○向
    我借的，我當場有看到己○○交錢給丙○○等語（見偵卷第
    65、66頁卷）；及本院審理時證稱：我、己○○及丙○○三
    人在營區連長辦公室，談修理己○○車子的費用，原本修要
    8 萬元，因為己○○是長官，丙○○是部屬所以減為6 萬元
    ，我就以現金卡在營區的門口提款機領出3 萬元借給己○○
    等語（見本院審理卷第131 頁至第133 頁卷）；證人吳銘祥
    於偵查中證稱：後來5 月1 日己○○又被朋友載而出車禍，
    我去看己○○時，己○○告訴我，他原來的車子交由部隊的
    阿兵哥處理，至於是誰我就不知道等語（見偵卷第89頁）；
    證人歐信宏於偵查中亦證稱：己○○的車受損後，有請連上
    阿兵哥丙○○幫他處理車子修繕的問題。我印象中己○○曾
    讓丙○○放三、四天假，我問丙○○他表示連長請他幫忙處
    理車子的事情，後來怎樣我就不知道了，請假理由是正常休
    假等語（見偵卷第100 頁、第101 頁）；證人即被告丙○○
    之叔叔丁○○於本院審理時證述：丙○○當兵以前是學修理
    車子，我不知道丙○○做多久。丙○○曾跟我提到跟別人在
    學修理車子等語（見本院審理卷第152 頁、第153 頁）；及
    證人即鐸峰企業有限公司負責人戊○○分別於偵查中及本院
    審理時證稱：隔天早上八點多我就去看車子……結果約半小
    時後就有人打電話給我，說他要來拖連長的車，後來他就來
    我的回收廠拖車，當時他向我表示，他是連上的阿兵哥的朋
    友，而且他講的內容與前一天我與連長通話時所描述的內容
    相同，我就相信他確實經過連長同意來拖車子，我當時有問
    他車子要拖去那裡，他說要拖到屏東修理等語（見偵卷第
    106 頁、本院第141 頁）以觀，可見被告己○○與被告丙○○確曾達成修車協議，由被告丙○○要求其熟識之修車人員
    前往鐸峰公司估價後，並將被告己○○拖往不詳修車廠，被
    告丙○○同意以6 萬元之代價為被告己○○修車，該修車人
    員於不詳時間、地點收受江姿儀所失竊的贓車後，在不詳修
    車廠內，將被告己○○所有小客車之引擎號碼磨除後，偽造
    打印江姿儀上述自用客車之引擎號碼，並以江姿儀所有上之
    小客車之車體等零件為己○○修繕後交由丙○○使用等事實
    ，應堪認定，被告丙○○所辯稱：伊不會修車，不曾為被告
    己○○修車云云，顯與事實相違，自難採信。
  (三)證人歐信宏於偵查中證稱：（問：從車禍發生後到92年5 月
    18日這段期間，有無看過連長開過他自己的車子？）我沒有
    印象。（問：在你跟你們連長期間，連長有把車借連上士兵
    過？）除了連上少數士官或軍官有事洽公向連長借車時，連
    長會借給他們，連長不曾將車借給阿兵哥等語（見偵查卷第
    101 頁）；證人即被告己○○之女友丁杉評於偵查中證述：
    己○○在4 月間出車禍將車子送修，從此以後己○○每次休
    假的往返路程都是由我開車接送的等語（見偵卷第78頁）；
    另證人吳銘祥於偵查中亦結稱：己○○發生車禍後一直沒有
    把車子開回部隊，如果有休假時不是有人幫他接送，就是向
    我借車等語（見偵卷第89頁）甚詳。再者參以被告丙○○於
    警訊及偵查中自承：伊不太會開車，也沒有駕駛執照一節（
    見警卷第8 頁、偵卷第79頁）以觀，可證被告己○○於發生
    車禍後將自用小客車交由被告丙○○所認識之修車廠人員修
    理後，直到警方查獲被告丙○○駕駛上述AB車時未曾再使用
    該車之事實，應可認定。蓋衡諸常理而言，單純更換自用小
    客車之機油所需的時間，僅僅只需約半小時至一小時之久，
    被告己○○大可利用休假往返營區間自行開往保養廠更換即
    可，何須自92年6 月12日起即將該車之鑰匙交予不具駕駛資
    格之士兵丙○○駕車外出更換機油，直到同年6 月22日為警
    查獲上述AB車時仍未更換機油，而被告己○○卻需大費週章
    長時間向吳銘祥借車使用或要求丁杉評接送往返營區之理！
    可見被告丙○○所上述所辯，顯與常情相違，不足採信。
三、綜上所述，被告丙○○上述犯行，灼然至明，其前揭空言所
    辯，應係推卸之詞，並不可信，犯行明確，應予論科。
四、被告丙○○與不詳修車廠之成年工作人員，均明知江姿儀所
    失竊上述自用小客車為贓物，竟由該不詳修車廠之成年工作
    人員，以該車之車體及零件等為被告己○○之自用小客車修
    繕後，將AB車交由丙○○駕駛使用，核被告丙○○所為，係
    犯刑法第34 9條第1 項之收受贓物罪，公訴意旨認應依同法
    第349 條第2 項之故買贓物罪論處云云，惟本案無證據足以
    證明被告丙○○及不詳修車廠之成年工作人員，係在何時間
    及地點，以何代價，向竊取江姿儀所有上述小客車之人，購
    買該車之證據存在，自難論以該二人故買贓物罪，故檢察官
    容有所誤會，惟基本社會事實相同，起訴法條應予變更，併
    予敘明。又按汽車之引擎號碼及車身號碼，係表示製造工廠
    及出廠時期之識別標誌，乃表示一定用意之證明，依刑法第
    220 條第1 項規定，應以私文書論，且磨滅引擎、車身號碼
    ，再打造另一號碼，乃具有創設性，足以生損害於原車主及
    車輛監理機關對車輛管理之正確性，應屬偽造準私文書而非
    變造（最高法院90年度臺上字第3322號判決意旨參照），故
    被告丙○○要求不詳修車廠之成年工作人員磨滅被告己○○
    所有上開自用小客車之引擎號碼，並在該車上偽造江姿儀所
    有前揭自用小客車之引擎號碼後，交付被告丙○○駕駛使用
    ，核其所為係犯刑法第216 條、第220 條第1 項、第210 條
    之行使偽造準私文書罪。被告與不詳修車廠之成年工作人員
    ，就上開二罪有犯意聯絡及行為分擔，為共同正犯。被告偽
    造準私文書後復持以行使，偽造準私文書之低度行為為高度
    之行使行為所吸收，不另論罪。被告丙○○與不詳修車廠之
    成年工作人員為偽造贓車引擎號碼及以該贓車之車體及零件
    修理被告己○○所有之自用小客車，而收受前述贓車，是彼
    等所犯收受贓物、行使偽造準私文書二罪間，有方法、目的
    之牽連關係，為牽連犯，應從一重論以行使偽造準私文書罪
    處斷。爰審酌被告丙○○收受贓物，助長竊盜歪風，且又磨
    損引擎號碼及拆卸贓車用以修復撞損之車輛，降低被害人尋
    回失車之可能，造成他人財產損失及日常生活不便，及犯後
    飾詞狡辯，犯後態度極為不佳等一切情狀，量處如主文所示
    之刑，以示懲儆。至公訴人論告時當庭對被告求處有期徒刑
    1 年6 月，惟江姿儀之子乙○○於警詢中陳明江姿儀所有上
    述自用小客車，價值僅約10萬元，對於被害人江姿儀之損害
    ，尚非十分重大，公訴人求處前開刑期猶屬過重，應以主文
    諭知之刑為適當，附此敘明。
五、至於扣案之小客車鑰匙1 支，雖係供被告丙○○駕駛該AB車
    使用之物，但因該鑰匙並非違禁物，且無證據證明該鑰匙係
    屬被告丙○○或不詳修車廠之成年工作人員所有之物，依法
    不得宣告沒收。另扣案之ZE－0843車牌2 面，係屬被告己○○所有之物，業據被告己○○陳明在卷，且與被告丙○○上
    開之犯行無涉，自難認為供渠犯罪所用之物，依法亦不得宣
    告沒收，均併此敘明。
貳、無罪部分：
一、公訴意旨略以：被告己○○駕駛前述自用小客，於上述揭時
    、地，因不慎自行撞上路邊電線桿，造成該小客車之車頭嚴
    重受損，並將該小客車送至專門從事收購報廢車輛之陳榮所
    經營之鐸峰公司後，明知前揭小客車業因汽車引擎等零件毀
    損過於嚴重，已達不能再修復之程度，僅能以報廢車之價格
    賣給鐸峰公司等報廢車輛收購公司，但因不甘一時蒙受如此
    重大之損失，為期能在不需重新購買車輛之情況下即可繼續
    擁有小客車供己駕駛，及知悉被告丙○○有可門路幫忙其找
    到以同廠牌、顏色之小客車車體來替代前揭已毀損車體之情
    況下，竟與丙○○共同基於犯意聯絡，以6 萬元之低價（實
    際上僅先交付3 萬元予丙○○），委請丙○○幫其尋購同廠
    牌、顏色之贓車（即將贓車之車體、顏色、引擎號碼予以變
    造後再使用之俗稱AB車），而丙○○乃又託請一位姓名不詳
    成年男子於92年4 月21日上午9 時許，將己○○所有之前揭
    小客車從鐸峰公司拖走後，再把該輛小客車之車牌改掛在同
    廠牌、顏色之乙○○所有並於92年5 月18日凌晨4 時許，在
    屏東縣潮州鎮○○路43號自宅前處遭竊之車牌號碼為AI－15
    32號自用小客車（引擎號碼為D15B0 －0000000 號）之車體
    上，並變造該贓車之電門鎖，以供己○○使用，且為規避日
    後遭警察查緝，又將該贓車之原引擎號碼予以磨滅，重新打
    上己○○所有小客車之引擎號碼後，足生損害於乙○○及監
    理機關對車籍管理之正確性。嗣丙○○於92年6 月22日中午
    12時20分許，駕駛前揭AB車車途經屏東縣潮州鎮○里○○路
    （即潮州高中前處）時，因執行巡邏警員見丙○○行跡可疑
    ，乃上前攔檢，並發現該車車之出廠年份與丙○○所出示之
    原毀損車之行車執照上所登載之出廠年份不符，及該AB車之
    引擎號碼顯有遭磨平變造之痕跡後，始查獲上情。並扣得小
    客車之鑰匙1 支、該車牌號碼為ZE－0843號之車牌2 面。因
    認被告己○○、丙○○共同涉有刑法第349 條第2 項之故買
    贓物罪及同法第216 條、第220 條第1 項、第210 條之行使
    偽造準私文書罪云云。
二、公訴人認被告己○○涉有上開竊盜罪嫌，無非係以被害人乙○○之指訴，證人洪敏松、金立銓、丁杉評、陳俊菁、吳銘
    祥、張見明、歐信宏、戊○○等人之證詞，被害人立具之贓
    物認領保管單1 紙、相片13幀附卷可稽及扣案之小客車鑰匙
    1 支、車牌2 面可佐等為論據。訊據被告己○○固不否認以
    6 萬元之代價，委託被告丙○○修復其自用小客車之事實不
    諱，惟堅決否認有何故買贓物及行使偽造準私文書之犯行，
    辯稱：我92年4 月20日出車禍，當時我向路人認識有無拖吊
    車，他幫我找附近地方鐸峰拖吊場，後來我回連上問金立銓
    士官長，連上弟兄有無會修車，甲○○說丙○○家裡是開修
    車廠，我當天就找丙○○問他車子是否可以修復，丙○○說
    要看車子的狀況，要請家裡的人去看車損害的情形再估價，
    隔天他跟我說已經有人去看過了，但是沒有說是何人去看的
    ，告訴我的時候金立銓士官長在場，估價全部修好是6 萬元
    可以修復，當時我沒有錢就先向金立銓借3 萬元由金立銓把
    錢交給丙○○，其餘的3 萬元等車子修好時再另外給，4 月
    24日凌晨我又出車禍，當時那段時間，我都沒有去看到車子
    的情形，直到警察查到之後去做筆錄的時候才知道車子的情
    形，而且車子不是我的。我並沒有叫丙○○去買贓車，零件
    裝在我的車子，也沒有叫丙○○偽造引擎號碼或用非法的手
    段取得，我只是叫丙○○把車子修理好而已，我自從委託丙○○修理後，車子就沒有回來了等語。
三、按犯罪事實應依證據認定，無證據不得認定其犯罪事實；不
    能證明被告犯罪者，應諭知無罪之判決，刑事訴訟法第154
    條第2 項、第301 條第1 項分別定有明文。又按認定不利於
    被告之事實，須依積極證據，苟積極證據不足為不利於被告
    事實之認定時，即應為有利於被告之認定，更不必有何有利
    之證據（最高法院30年上字第816 號號判例參照）。另按在
    訴訟上用以證明事實之證據，須於通常一般之人均不致於有
    所懷疑，而得確信其為真實之程度者，始得據以為有罪之認
    定；倘其證明尚未達到此一程度，而有合理之懷疑存在，致
    使無從為有罪之確信時，即應為無罪之判決（最高法院76年
    度台上字第4986號判例意旨參照）。經查：
  (一)證人戊○○雖於偵查中證稱：（問：己○○有無於92年4 月
    間將一輛紅色小客車送到你回收場讓你回收？）有。當時我
    人在北港，我附近一家保養兼拖吊業務之宇順汽車保養場老
    闆打電話給我，表示有一輛車禍受損車子連同車主，要將受
    損車送到我的回收場，我就叫我父親開門讓他進去。而且一
    旦送到我那裡就表示車受損很嚴重要賣，但因當時我在北港
    回來看車再決定價錢，後來隔天早上八點多我就去看該車，
    我認為車子受損很嚴重，不可能再修復等語（見偵卷第106
    頁），然參酌證人戊○○嗣後於本院審理時所證述：（問：
    公司有無從事修車業務？）沒有，不會修車。（問：有人告
    訴你ZE－0843這輛車無法修復？）沒有等語（見本院審理卷
    第142 頁）。況且證人即宇順拖吊行負責人王銀煌於本院審
    理亦證述：我建議己○○將車子送到鐸峰再決定是修理還是
    報廢，己○○當時沒有說要報廢，我先將己○○送往醫院。
    我會修理引擎，但當時我沒有打開引擎蓋來檢查，我只是看
    外面而已，引擎損害情形須要拆下來看才知道等語甚詳（見
    本院審理卷第189 頁至第191 頁），可知證人戊○○本身不
    具有修車之專業技術，對於被告己○○所有上述自用小客車
    究竟能否修復或值得是否值得修繕，即乏據專業判斷之能力
    ；再者被告己○○及其他相關人員亦未曾向證人戊○○、王
    銀煌表示，前述車輛拖進該回收場係為了報廢回收，被告己○○之所以將車子拖往鐸峰公司回收場停放，係聽從證人王
    銀煌之建議暫時將該車拖往鐸峰公司放置，日後再決定如處
    置該車等節亦明，從而證人戊○○所稱該車受損嚴重，不可
    能修復云云，應屬其個人主觀推測之詞，自難採為不利於被
    告己○○論罪科刑之依據。
  (二)被告己○○於車禍發生後於當日經由甲○○介紹，委託其連
    隊上具有修理車能力之丙○○，透丙○○之關係由不詳修車
    廠之成年工作人員前往鐸峰公司評估該車修復所需之價格後
    ，被告丙○○同意6 萬元之代價修復該車，不詳修車廠之成
    年工作人員再將該車拖往屏東某不詳處修車廠修復等節，業
    據證人甲○○、吳銘祥、戊○○、歐信宏及丁○○等人證述
    在卷，已如前述，則被告己○○修繕其所有上述自用小客車
    前，已由具修繕車輛技能之不詳修車廠之工作人員評估後確
    實能修復，方委託被告丙○○及不詳修車廠之成年工作人員
    加以修理，而非如公訴人所指未經專業之汽車保養評估，即
    由被告丙○○決定是否修復，公訴人所言乏尚依據，自有誤
    認之處。
  (三)雖被告丙○○及不詳修車廠之成年工作人員，以前述AB車之
    方式為被告己○○修理小客車，業經被害人乙○○，證人洪
    敏松、金立銓、丁杉評、陳俊菁、吳銘祥、張見明、歐信宏
    、戊○○等人分別於警詢及偵查中指述及證述綦詳，並有被
    害人立具之贓物認領保管單1 紙、相片13幀附卷可稽及扣案
    之小客車鑰匙1 支、車牌2 面可佐。惟此僅能證明被告己○○所有上述自用小客車以AB車之方式修復，並其他無積極證
    據足以證明被告己○○對於被告丙○○及不詳修車廠之工作
    人員以上述方式修理車輛，有何犯意聯絡及行為分擔之情形
    存在。再者被告己○○、丙○○間分別具有連長、士兵關係
    ，被告丙○○為討好連長己○○，而以優惠價格為其連長修
    車，尚與社會常情相符；況且被告己○○為職業軍人，不具
    修車專業技能，對於其自用小客車撞損後，究竟何處故障？
    需更換何種零件？所需修繕費用為何？在在難以苛責被告己○○事先知情被告丙○○將以AB車之方式修車。故不得僅以
    警方事後查獲被告丙○○駕駛上述AB車，遽而推論被告己○○涉有上開犯行。
四、此外，復查無其他積極證據足認被告己○○有公訴人所指之
    故買贓物及行使偽造準私文書等犯行，爰依上開說明，爰諭
    知被告己○○無罪之判決。
據上論斷，應依刑事訴訟法第299 條第1 項前段、第300 條、第
301 條第1 項，刑法第28條、第216 條、第220 條第1 項、210
條、第349 條1 項、第55條，罰金罰鍰提高標準條例第1 條前段
，判決如主文。
中　　華　　民　　國　　94　　年　　11　　月　　30　　日
                      刑事第3庭　審判長  法  官  楊清安
                                         法  官  柯雅惠
                                         法  官  楊萬益
以上正本證明與原本無異。
如不服本判決應於收受本判決送達後十日內向本院提出上訴書狀
，其未敘述上訴理由者，並得於提起上訴後十日內向本院補提理
由書狀（均須按他造當事人之人數附繕本）「切勿逕送上級法院
」
中　　華　　民　　國　　94　　年　　12　　月　　 2　　日
                                         書記官  陳勃諺
附錄論罪科刑法條
刑法第二百十條
偽造、變造私文書，足以生損害於公眾或他人者，處五年以下有
期徒刑。
刑法第二百一十六條
行使第二百十條至第二百十五條之文書者，依偽造、變造文書或
登載不實事項或使登載不實事項之規定處斷。
刑法第二百二十條第一項
在紙上或物品上之文字、符號、圖畫、照像，依習慣或特約，足
以為表示其用意之證明者，關於本章及本章以外各罪，以文書論
。
刑法第三百四十九條第一項
收受贓物者，處三年以下有期徒刑、拘役或五百元以下罰金。
